【裁判字號】    96,聲,1759
【裁判日期】    970107
【裁判案由】    返還提存物
【裁判全文】
臺灣桃園地方法院民事裁定              96年度聲字第1759號
聲  請  人   甲○○
相  對  人   乙○○
上列當事人間聲請返還提存物事件，本院裁定如下：
    主  文
聲請駁回。
聲請程序費用由聲請人負擔。
    理  由
一、按訴訟終結後，供擔保人證明已定20日以上之期間，催告受
    擔保利益人行使權利而未行使者，法院應依供擔保人之聲請
    ，以裁定命返還其提存物，民事訴訟法第104 條第1 項第3
    款前段定有明文。另依同法第106 條前段，前開規定，於其
    他依法令供訴訟上之擔保者準用之。又所謂訴訟終結，應從
    廣義解釋，包括撤銷假扣押或假處分裁定及執行程序終結在
    內。
二、聲請意旨略以：聲請人因與相對人間清償債務事件，前經本
    院裁定准其供擔保後得為假扣押，嗣其依法向本院提存擔保
    金新台幣67,000元後，聲請本院對相對人之財產假扣押執行
    在案。茲因相對人已聲請撤銷上開假扣押裁定確定，聲請人
    於民國96年8 月14日聲請撤回前開假扣押執行後，復定20日
    以上之期間催告受擔保利益人即相對人行使權利，惟其未行
    使，爰依法聲請返還上開擔保金等語，並提出本院94年度裁
    全字第2929號假扣押裁定、96年度全聲字第350 號撤銷假扣
    押裁定、民事撤回假扣押強制執行聲請狀、96年8 月17日桃
    院木執94年執全梅字第1739號囑託塗銷查封登記書、桃園府
    前郵局第2166號存證信函及其回執等影本各1 件為證。
三、聲請人主張上開假扣押裁定已經相對人聲請本院裁定撤銷確
    定，其並已聲請撤回前開假扣押執行等情，業經本院依職權
    調閱本院前開假扣押裁定、撤銷假扣押裁定、假扣押執行及
    94年度存字第2158號擔保提存事件等卷證，核閱無誤，堪認
    已符合首揭法文所定之「訴訟終結」情形。而聲請人主張其
    並已定20日之期間催告相對人行使權利，惟相對人未行使等
    情，固據其提出上開存證信函及回執在卷可憑，惟本院審酌
    相對人之戶籍業於96年4 月3 日遷入「福建省金門縣金沙鎮
    何斗里3 鄰斗門23號」，此有其個人基本資料查詢結果1 紙
    附卷可稽（見本院卷第16頁），而前開定期催告函則係於同
    年9 月29日送達非屬相對人戶籍所在地之「桃園縣八德市○
    ○路452 巷44號」，且並非相對人本人收受（見本院卷第12
    頁），自難認聲請人已合法催告相對人行使權利。依上開說
    明，聲請人之聲請，顯與首揭法條規定之要件不符，應予駁
    回。
四、依民事訴訟法第95條、第78條，裁定如主文。
中    華    民    國    97    年    1    月    7      日
                  民事第二庭  法  官  張金柱
以上正本證明與原本無異。
如不服本裁定應於送達後10日內向本院提出抗告狀，並應繳納抗
告裁判費新台幣1,000 元。
中    華    民    國    97    年    1    月    7      日
                              書記官  黃珮娟


司法院資訊處製作；財團法人民間司法改革基金會備份。
